臺灣高等法院高雄分院刑事判決　　　　95年度上訴字第1754號
上　訴　人　臺灣高雄地方法院檢察署檢察官
被　　　告　丁○○
　　　　　　　　　 （另案
選任辯護人　鄭國安　律師
　　　　　　吳麗珠　律師
　　　　　　蘇佰陞　律師
被　　　告　甲○○
被　　　告　戊○○
上二人共同
指定辯護人　本院公設辯護人　丙○○
上列上訴人因被告等違反毒品危害防制條例等案件，不服臺灣高
雄地方法院93年度重訴字第3 號中華民國95年6 月30日第一審判
決（起訴案號：臺灣高雄地方法院檢察署92年度偵字第19410 、
第19411 、第19412 號），提起上訴，本院判決如下：
    主  文
原判決撤銷。
丁○○共同販賣第二級毒品，處有期徒刑拾年，扣案第二級毒品
甲基安非他命拾柒包（淨重貳壹捌肆點柒玖公克，包裝袋重參伍
點玖伍公克）沒收銷燬之，0000000000號行動電話壹支、黑色手
提袋壹只、置放毒品之盒子壹只及夾鏈帶壹小包、大小夾鏈帶各
壹小包、裝甲基安非他命之茶葉包壹袋、電子磅秤壹台，均沒收
；又共同未經許可，持有可發射子彈具有殺傷力之改造槍枝，處
有期徒刑貳年，併科罰金新臺幣伍萬元，罰金如易服勞役以新臺
幣壹仟元折算壹日，扣案改造手槍壹支、土造子彈參顆，均沒收
。應執行有期徒刑拾壹年陸月，併科罰金新臺幣伍萬元，罰金如
易服勞役以新臺幣壹仟元折算壹日，扣案第二級毒品甲基安非他
命拾柒包（淨重貳壹捌肆點柒玖公克，包裝袋重參伍點玖伍公克
）沒收銷燬之，0000000000號行動電話壹支、黑色手提袋壹只、
置放毒品之盒子壹只及夾鏈帶壹小包、大小夾鏈帶各壹小包、裝
甲基安非他命之茶葉包壹袋、電子磅秤壹台、改造手槍壹支、土
造子彈參顆，均沒收。
甲○○共同販賣第二級毒品，累犯，處有期徒刑柒年陸月，扣案
第二級毒品甲基安非他命拾柒包（淨重貳壹捌肆點柒玖公克，包
裝袋重參伍點玖伍公克）沒收銷燬之，0000000000號行動電話壹
支、黑色手提袋壹只、置放毒品之盒子壹只及夾鏈帶壹小包、大
小夾鏈帶各壹小包、裝甲基安非他命之茶葉包壹袋、電子磅秤壹
台，均沒收；又共同未經許可，持有可發射子彈具有殺傷力之改
造槍枝，累犯，處有期徒刑壹年陸月，併科罰金新臺幣參萬元，
罰金如易服勞役以新臺幣壹仟元折算壹日，扣案改造手槍壹支、
土造子彈參顆，均沒收。應執行有期徒刑捌年陸月，併科罰金新
臺幣參萬元，罰金如易服勞役以新臺幣壹仟元折算壹日，扣案第
二級毒品甲基安非他命拾柒包（淨重貳壹捌肆點柒玖公克，包裝
袋重參伍點玖伍公克）沒收銷燬之，0000000000號行動電話壹支
、黑色手提袋壹只、置放毒品之盒子壹只及夾鏈帶壹小包、大小
夾鏈帶各壹小包、裝甲基安非他命之茶葉包壹袋、電子磅秤壹台
、改造手槍壹支、土造子彈參顆，均沒收。
戊○○共同販賣第二級毒品，處有期徒刑柒年貳月，扣案第二級
毒品甲基安非他命拾柒包（淨重貳壹捌肆點柒玖公克，包裝袋重
參伍點玖伍公克）沒收銷燬之，0000000000號行動電話壹支、黑
色手提袋壹只、置放毒品之盒子壹只及夾鏈帶壹小包、大小夾鏈
帶各壹小包、裝甲基安非他命之茶葉包壹袋、電子磅秤壹台，均
沒收；又共同未經許可，持有可發射子彈具有殺傷力之改造槍枝
，處有期徒刑壹年陸月，併科罰金新臺幣參萬元，罰金如易服勞
役以新臺幣壹仟元折算壹日，扣案改造手槍壹支、土造子彈參顆
，均沒收。應執行有期徒刑捌年貳月，併科罰金新臺幣參萬元，
罰金如易服勞役以新臺幣壹仟元折算壹日，扣案第二級毒品甲基
安非他命拾柒包（淨重貳壹捌肆點柒玖公克，包裝袋重參伍點玖
伍公克）沒收銷燬之，0000000000號行動電話壹支、黑色手提袋
壹只、置放毒品之盒子壹只及夾鏈帶壹小包、大小夾鏈帶各壹小
包、裝甲基安非他命之茶葉包壹袋、電子磅秤壹台、改造手槍壹
支、土造子彈參顆，均沒收。
    事  實
一、李實坤於民國（以下同）88年間曾犯竊盜罪，經台灣高等法
    院以88年度上易字第661 號案件判處有期徒刑8 月確定，未
    到案執行經通緝，嗣緝獲後於91年8 月11日執行完畢。
二、丁○○、甲○○與戊○○基於共同販賣第二級毒品安非他命
    營利之共同犯意聯絡，於民國（以下同）92年9 月22日下午
    3 時許，攜帶新台幣（以下同）1 百萬元南下至高雄縣仁武
    鄉○○路「金銀島汽車旅館」，意圖販賣而與年籍不詳綽號
    「阿強」之男子以丁○○所有之0000000000號行動電話聯絡
    ，並以新臺幣（下同）90萬元價格，向綽號「阿強」之男子
    販入第二級毒品甲基安非他命17包（共計淨重2184.79 公克
    ，空包裝重35.95 公克），又丁○○、甲○○及戊○○三人
    另基於共同之犯意，均明知槍砲、彈藥係屬管制物品，非經
    許可，不得非法持有，仍未經許可，於購買上開毒品時，為
    防身及黑吃黑，而無故共同持有改造手槍1 支及子彈4 發，
    嗣3 人於購得上開毒品欲返回新竹途中，先至高雄縣仁武鄉
    ○○路413 號前之麵攤飲食付賬時，發現被跟監，戊○○先
    跑，李坤寶警覺即將所持裝有上開甲基安非他命及改造手槍
    、子彈之黑色手提袋隨手藏放在該麵攤騎樓之電鍋架下，經
    警調人員當場搜索許久未獲，嗣於天黑之際，因該小吃店老
    闆娘要查看電鍋是否尚有飯，而發現在騎樓電鍋架下有非店
    內物品之黑色手提袋，而向在場調查員反應而查獲，並扣得
    丁○○所有供聯絡販入大量毒品使用之0000000000號行動電
    話1 支、黑色手提袋1 只，及袋內甫購得欲供販賣之第二級
    毒品甲基安非他命17包（淨重2184.79 公克，空包裝重
    35.95 公克）、供販賣第二級毒品甲基安非他命所用之置放
    毒品之盒子1 只及夾鏈帶1 小包、大小夾鏈帶各1 小包、裝
    甲基安非他命之茶葉包1 袋、電子磅秤1 台，及預防黑吃黑
    而持用之改造手槍1 枝（起訴書誤繕為制式手槍）、土造子
    彈（起訴書誤繕為制式子彈）4 顆（經採樣試射1 顆），及
    與販賣安非他命無關另購之第一級毒品海洛因3 包（淨重
    40.56 公克，純度僅23.03%，純質淨重9.34公克，空包裝重
    2.30公克）、販入毒品所餘現金6 萬元、置放吸食工具之盒
    子1 只。
二、案經法務部調查局航業海員調查處高雄站、高雄縣政府警察
    局移送台灣高雄地方法院檢察署檢察官偵查起訴。
    理  由
甲、証据能力部分：
（一）按被告以外之人於檢察事務官、司法警察官或司法警察調
      查中所為之陳述，與審判中不符時，其先前之陳述具有較
      可信之特別情況，且為証明犯罪事實存否所必要者，得為
      証据，刑事訴訟法第159 條之2 定有明文。本件被告甲○○、戊○○於調查處詢問時所為之陳述，甲○○陳稱：裝
      有毒品及槍枝之黑色背包交給我保管，我站在老闆娘旁等
      她找錢，看到戊○○跑了，知事情不妙，我把包包放在電
      鍋下面等情，及被告戊○○於調查站詢問時陳稱：「於高
      雄縣仁武鄉○○路413 號旁所扣押之手提袋1 只就是甲○○今天提在手上的手提袋，該批安非他命及手槍是小劉或
      阿坤所擁有的，我看阿坤都提著前述的手提袋」等語甚詳
      ，本院審理時交互話問，被告甲○○、戊○○已否認其事
      ，因確有查獲前述大量毒品及槍彈，警調人員不可能栽贓
      ，被告甲○○、戊○○於調查處詢問時所為之先前之陳述
      具有較可信之特別情況，且為証明犯罪事實存否所必要者
      ，依刑事訴訟法第159 條之2 規定，被告甲○○、戊○○
      於調查處詢問時所為之先前之陳述，有証据能力而得為証
      据。
（二）被告丁○○、甲○○、戊○○於檢察官偵查時所為之陳述
      ，均係於渠3 人分別於各自被訴違反毒品危害防制條例等
      案件中以被告身分所為之供述，並非係以證人地位供承有
      關其餘共同被告犯案情事，因一般認檢察官不會強迫取供
      或威脅利誘，應是在被告自由意志下所為之陳述，被告丁○○、甲○○、戊○○於檢察官偵查時所為自白之陳述，
      亦有証据能力。
（三）被告丁○○、甲○○、戊○○於原審聲押庭時所為之陳述
      ，均係於渠3 人分別於各自被訴違反毒品危害防制條例等
      案件中以被告身分所為之供述，並非係以證人地位供承有
      關其餘共同被告犯案情事，因一般認在法官訊問時不會強
      迫取供或威脅利誘，應是在被告自由意志下所為之陳述，
      被告丁○○、甲○○、戊○○於原審聲押庭時所為之陳述
      ，亦有証据能力。
（四）按「現行犯，不問何人得逕行逮捕之。犯罪在實施中或實
      施後即時發覺者，為現行犯。有左列情形之一者，以現行
      犯論：一、被追呼為犯罪人者。二、因持有兇器、贓物或
      其他物件，或於身體、衣服等處露有犯罪痕跡，顯可疑為
      犯罪人者」，刑事訴訟法第88條定有明文。查本件係法務
      部調查局航業海員調查處高雄站（下稱海調站）及高雄縣
      政府警察局刑事警察隊（下稱高雄縣刑警隊）人員接獲密
      報檢舉綽號「慶仔」之人涉犯毒品危害防制條例案件，而
      於92年9 月22日跟監該綽號「慶仔」之人至高雄縣仁武鄉
      ○○路「金銀島汽車館」，綽號「慶仔」之人進入「金銀
      島汽車館」後，被告3 人亦駕車進入「金銀島汽車館」，
      過不久，綽號「慶仔」之人與被告3 人分別駕車離開「金
      銀島汽車旅館」，因綽號「慶仔」之人駕車車速較快，故
      海調站及高雄縣刑警隊人員乃轉而跟監被告3 人，並於離
      「金銀島汽車館」不遠處之仁雄路413 號之麵攤逮捕被告
      3 人乙節，亦據證人即海調站調查員庚○○、高雄縣刑警
      隊警乙○○於原審審理時證述綦詳（本院94年3 月23日審
      判筆錄），並有慶仔等販賣案行動蒐證作業報告1 份在卷
      可憑，則海調站及高雄縣刑警隊人員以被告3 人有違反毒
      品危害防制條例之犯罪嫌疑，以現行犯而予逮捕被告3 人
      案，於法有據。
（五）次按「對於被告或犯罪嫌疑人之身體、物件、電磁紀錄及
      住宅或其他處所，必要時，得搜索之」、「搜索，應用搜
      索票」，刑事訴訟法第12 2條第1 項、第128 條分別定有
      明文。搜索，原則係以令狀搜索為主。本案海調站人員或
      警方人員事先並未經檢察官同意向本院聲請核發搜索票而
      即為搜索之行為，雖經證人即海調站調查員庚○○、高雄
      縣政府警察局刑事警察隊警員乙○○證述屬實，然應予審
      究者，即為本件搜索之合法性，亦即本案是否符合無令狀
      搜索之要件。按「有左列情形之一者，檢察官、檢察事務
      官、司法警察官或司法警察，雖無搜索票，得逕行搜索住
      宅或其他處所：因逮捕被告、犯罪嫌疑人或執行拘提、
      羈押，有事實足認被告或犯罪嫌疑人確實在內者、因追
      躡現行犯或逮捕脫逃人，有事實足認現行犯或脫逃人確實
      在內者、有明顯事實足信為有人在內犯罪而情形急迫者
      」，刑事訴訟法第131 條第1 項定有明文。本案既係以現
      行犯之身分，逮捕被告3 人，則自可依據刑事訴訟法第13
      1 條第1 項第1 款之規定，針對被告所在之處所即前揭麵
      攤逕行搜索，因此，本案中警察對於被告所為之搜索，符
      合刑事訴訟法第131 條第1 項之規定，自屬符合無令狀搜
      索，並無違背法定程序之問題。另按「可為證據或得沒收
      之物，得扣押之」，刑事訴訟法第133 條第1 項定有明文
      。本件警察於逕行搜索之過程中，發現有本案應扣押之物
      ，而予扣押，員警乃本於合法之無令狀搜索而為之扣押行
      為，亦屬合乎正當程序之作為。又按「刑事訴訟法第131
      條第1 項之逕行搜索執行後未陳報該管法院或經法院撤銷
      者，審判時法院得宣告所扣得之物，不得作為證據」，刑
      事訴訟法第131 條第4 項固有明文。本案海調站人員或員
      警為逕行搜索後，雖未於執行後3 日內向法院陳報，其搜
      索之程序固有違法，但其因而取得之證據，有無證據能力
      ，仍應審酌人權保障及公共利益之維護以定之，刑事訴訟
      法第158 條之4 定有明文。又刑事訴訟，係以確定國家具
      體之刑罰權為目的，為保全證據並確保刑罰之執行，於訴
      訟程序之進行，固有許實施強制處分之必要，惟強制處分
      之搜索、扣押，足以侵害個人之隱私權及財產權，若為達
      訴追之目的而漫無限制，許其不擇手段為之，於人權之保
      障，自有未周，故基於維持正當法律程序、司法純潔性及
      抑止違法偵查之原則，實施刑事訴訟程序之公務員不得任
      意違背法定程序實施搜索、扣押；至於違法搜索扣押所取
      得之證據，若不分情節，一概以程序違法為由，否定其證
      據能力，從究明事實真相之角度而言，難謂適當，且若僅
      因程序上之瑕疵，致使許多與事實相符之證據，無例外地
      被排除而不用，例如案情重大，然違背法定程序之情節輕
      微，若遽捨棄該證據不用，被告可能逍遙法外，此與國民
      感情相悖，難為社會接受，自有害於審判之公平正義，因
      此，對於違法搜索所取得之證據，為兼顧程序正義及發現
      實體真實，應由法院於個案審理中，就個人基本人權之保
      障及社會安全之維護，依比例原則及法益權衡原則，予以
      客觀之判斷，亦即應就違背法定程序之程度。違背法
      定程序時之主觀意圖（即實施搜索扣押之公務員是否明知
      違法並故意為之）。違背法定程序時之狀況（即程序之
      違反是否有緊急或不得已之情形）。侵害犯罪嫌疑人或
      被告權益之種類及輕重。犯罪所生之危險或實害。
      禁止使用證據對於預防將來違法取得證據之效果。偵
      審人員如依法定程序，有無發現該證據之必然性。證據
      取得之違法對被告訴訟上防禦不利益之程度等情狀予以審
      酌，以決定應否賦予證據能力。」（最高法院92年度台上
      字第2574號刑事判決可資參照）。本件依搜索人員庚○○
      證述：「（第一批人進入麵攤要抓被告時，被告有無看到
      你們？）有，我們全部進去，他們看到我們就跑了。」（
      原審94年3 月23日審判筆錄），顯見本件應係很緊急，所
      以承辦人員未能事先聲請搜索票。又毒品價值甚高，查緝
      不易，而意圖販賣第一、二級毒品，其法定刑均係有期徒
      刑5 年以上，法政策上係認此種犯行確具有高度不法之內
      涵，是其行為之處罰已含有重大公共利益之維護目的在內
      ；且扣案之毒品，數量龐大，若予以轉手販賣或散布，其
      後果實屬不可想像，對於社會所生之危害至深且鉅。另扣
      案之改造槍枝及土造子彈係由放置於上述地點之黑色手提
      袋內取出之事實，亦經證人庚○○、乙○○證述屬實，而
      扣案之槍彈經送鑑定均具殺傷力（如後述），對社會治安
      造成之隱藏危害甚大，本院權衡被告之人權保障及國家之
      公共利益間之均衡維護，認為本件搜索所取得之上開扣案
      證物，均具有證據能力。
（六）按鑑定人由審判長、受命法官或檢察官就下列之人選任1
      人或數人充之：(1)就鑑定事項有特別知識經驗者。(2)經政
      府機關委任有鑑定職務者；鑑定之經過及其結果，應命鑑
      定人以言詞或書面報告；法院或檢察官得囑託醫院、學校
      或其他相當之機關、團體為鑑定，或審查他人之鑑定，並
      準用第203 條至第206 條之1 規定，刑事訴訟法第198 條
      、第206 條第1 項、第208 條第1 項分別定有明文。臺灣
      高等法院檢察署已概括選任法務部調查局就毒品種類、成
      分鑑定事項之鑑定機關，此有台灣高等法院檢察署92年9
      月9 日檢文允字第0921001203號函可查。依上開說明，卷
      附法務部調查局92年10月24日調科壹字第09262614730 號
      、92年11月7 日調科壹字第220016150 號鑑定通知書各1
      份，雖係被告以外之人於審判外之書面陳述，然係檢察機
      關概括委託法務部調查局鑑定後所製作之鑑定報告，為刑
      事訴訟法第159 條第1 項所指例外情形，應有證據能力。
（七）卷附之內政部警政署刑事警察局92年12月10日刑鑑字第09
      20 190632 號槍彈鑑定書，係高雄縣政府警察局刑事警察
      隊人員委託刑事警察局所為之鑑定，性質上係被告以外之
      人於審判外所為之書面陳述，且因該鑑定報告非審判長、
      受命法官或檢察官依刑事訴訟法第198 條規定囑託該局所
      為之鑑定，而係由移送機關在將本件移送檢察官偵查前自
      行送請刑事警察局所為之鑑定，故不屬於同法第206 條規
      定由鑑定人所出具之鑑定報告，依刑事訴訟法第159 條第
      1 項規定，該紙鑑定書乃屬於傳聞證據；又因該鑑定書並
      非經常處於可受公開檢查狀態下所作成之文書，且係由刑
      事警察局針對具體個案為之，更重要者，該鑑定書乃本件
      刑事案件中由司法警察官員所制作，與刑事訴訟法第159
      條之4 第1 款由公務員職務上所製作之證明文書規定有間
      （該條款立法理由參照），亦非刑事訴訟法第159 條之4
      第1 款所謂得成為傳聞例外之公務文書（王兆鵬、陳運財
      等著傳聞法則理論與實踐乙書第220 頁參照），惟檢察官
      、辯護人及被告於審理時對於該鑑定書均不爭執，審酌該
      鑑定書係依專業之方法進行鑑驗，其作成之情況並無不適
      當之情形，故該鑑定書依刑事訴訟法第159 條之5 第2 項
      之規定，有證據能力。
乙、實體部分：
一、訊據被告丁○○、甲○○、戊○○均堅決否認販賣毒品及持
    有前述槍彈，被告丁○○辯稱：本來是去路竹看土方工程，
    但沒有談成，我們就回去了，到嘉義水上時候我們就去吃午
    餐，吃完飯之後，友人「阿強」打電話給我，說有工作可以
    做，我們就從嘉義走南二高到仁武交流道，「阿強」在仁武
    交流道出口跟我們會合，他用簡訊告訴我把車開到「金銀島
    汽車旅館」，到了旅館門口，他告訴我到107 號房等他，隨
    後他也到房間來，我問他有什麼工作可以做，他告訴我們他
    被警察盯上了很危險不想再作毒品的生意了，毒品也帶來了
    ，叫我們到另外一個房間去看，當時他的朋友也有來107 號
    房，接著他的朋友就帶我們去另外到另一個房間去看，「阿
    強」沒有跟我們一起過去，到了那個房間之後，「阿強」的
    朋友就把那個黑色手提袋拿出來並打開，發現裡面是毒品跟
    槍枝，他說東西要賣我們100 萬元，我們有試毒品，發現不
    能用，所以就沒有買，之後我們就離開到旅社到旁邊的麵店
    吃飯，我們吃飽要離開的時候，就被警察逮捕，警察有搜我
    們的身體跟車子，都沒有搜到毒品，警察便帶我們到「金銀
    島汽車旅館」107 號房，也沒有搜到東西，然後再把我們帶
    到原來的麵店，指著走廊電鍋底下1 個袋子問是不是我們的
    ，我們說那袋子不是我們的，扣案之現金6 萬元是攜帶要買
    車用的，不是買毒品剩下的錢，是警察趁帶我們回汽車旅館
    搜索時另有其他警察在小吃店栽贓云云；被告甲○○辯稱：
    南下高雄是丁○○要找工程工作，並非要買毒品，「阿強」
    是警察的朋友，警方在麵攤有20多人，為何找不到黑色手提
    袋，將我們帶回金銀島汽車旅館後才查到黑色手提袋，應是
    警方誣陷栽贓云云；被告戊○○辯稱：是南下高雄找工程工
    作，並非購買毒品，查獲黑色手提袋之毒品不是我們的云云
    。惟查：
（一）上揭將裝有扣案毒品、改造槍枝之黑色手提袋放置在麵攤
      電鍋四角架下之事實，業据被告甲○○於調查站詢問時自
      白坦承：「（問：你在櫃檯小吃店等老闆娘找錢時發生何
      事？）答：我在等小吃店老闆娘找錢時，我發現阿忠忽然
      往外跑，我即驚覺貴單位人員衝入店內要逮捕我們，即隨
      手將該只黑色背包置放在小吃店的放置電鍋的四角架下」
      「（問：（提示扣案編號13，置放安非他命之黑色手提袋
      1 只）前述手提袋是否即為你所供述阿忠交給你保管放置
      安非他命之黑色手提袋？）答：是的」「（問：你們下車
      到高雄縣仁武鄉○○路413 號小吃店用餐時，該只黑色背
      包是由何人保管？）答：我們3 人從金銀島汽車旅館外出
      要用餐時，因阿忠要開車，所以阿忠就將該只黑色背包交
      給我保管，一直到被貴單位人員逮捕時，都是由我保管」
      等語不諱（見92年9 月22日調查站詢問筆錄）；被告甲○○於檢察官偵查時仍坦承：「（問：下車毒品誰背的？）
      答：我」「吃麵時毒品放在何處？）答：椅子旁邊」「（
      問：後來為何放在煮麵檯下面？）答：吃完麵，我問老闆
      多少錢，他說150 元，劉大哥拿出150 元付錢，我過去站
      在老闆娘旁等她找錢，看到戊○○跑了，我知事情不妙，
      我把包包放在電鍋下面」等語不諱（見93年9 月23日偵查
      筆錄）；被告戊○○於調查站詢問時陳稱：「（問：（提
      示：本站於92年9 月22日下午於高雄縣仁武鄉○○路413
      號旁所扣押之手提袋1 只）該手提袋是否為你前述阿坤之
      男子所攜帶的手提袋？）答：沒錯，該只手提袋就是阿坤
      今天提在手上的手提袋」「（問：本站人員發現前述手提
      袋內，藏有一批安非他命及一把制式手槍，這些東西是否
      你所持有？）答：那些東西不是我的，該批安非他命及手
      槍是小劉或阿坤所擁有的，我看阿坤都提著前述的手提袋
      」等語（見92年9 月22日調查站詢問筆錄）；被告戊○○
      於偵查時仍陳稱：「（問：黑色皮包是你從家中帶出來的
      ？）答：查獲的小黑色皮包是我的，另外大的裝毒品的皮
      包不是我的，那大的皮包是我到汽車賓館才見到的，那小
      的皮包是我帶下來的，內有存摺、安非他命、海洛因、吸
      食器等準備隨時吸食的」「（問：黑色大的裝毒品的皮包
      是誰拿的？）答：甲○○拿出來的，那是到汽車賓館才見
      到的，那時小劉叫我與甲○○到另一房間看毒品，小劉留
      在原先房間107 號房數錢，而去看毒品的房間也在隔壁沒
      幾間」「他們用透明塑膠袋，一疊疊、一袋袋排好數錢，
      我進去門關起來，他就叫說阿忠與阿坤到另1 房間看東西
      （毒品）」「下車吃麵時，黑色皮包阿坤帶下去，放在椅
      背上吃麵，我吃完先出去了，他們2 人還在裏面吃，到了
      側門警方就來了，叫我趴在地上，最後押我到車子搜東西
      」等語（見93年9 月23日偵查筆錄）；被告戊○○於原審
      亦陳稱：「叫我們開到一○七號房，他說友好東西他可以
      帶我們去看，他就帶我們到汽車旅館的另外一個房間，房
      間裡面還有另外一個人跟我們碰面，之後阿強就離開了，
      房間裡的那個人說我們說他有一包好東西，他就把扣案的
      黑色包包給我們看，我們打開來看，看到裡面有一包用茶
      葉袋子包裝的東西，發現裡面是安非他命、海洛因還有槍
      」等語（見93年1 月7 日原審審判筆錄，即原審卷第52頁
      ）；又被告丁○○於偵查時坦承稱：「我帶1 百萬元下來
      」「（問：買多少？）答：1 斤51萬元，共2 斤102 萬元
      ，後來1 斤降3 萬元，2 斤共96萬元，本來錢給他們了，
      後覺得貨不好，再退6 萬元，所以我身上6 萬元是退回來
      的」「（問：回去如何分？）答：回去無他們的事了，回
      去能整斤賣掉可賺幾萬元」等語（見92年9 月23日偵查筆
      錄），又丁○○於偵查中稱退6 萬元，而確有查扣到6 萬
      元現款（其餘之款4 萬元應是用以購買海洛因3 包合計重
      40.5 6公克純度23.03%純質淨重9.34公克之支出，故扣案
      安非他命應是以90萬元買入），被告丁○○於偵查中雖稱
      ：2 公斤96萬元，但後來又退6 萬元，故該約2 公斤之安
      非他命應是以90萬元販入﹝其餘4 萬元應是用以購買海洛
      因，即90萬元（買安非他命）＋4 萬元（買海洛因）＋6
      萬元（退回款）＝100 ﹞萬元，是丁○○有販入該約2 公
      斤之安非他命應屬無誤；又被告丁○○於原審聲押時亦坦
      承稱：「阿強用簡訊通知我，叫我在仁武交流道右側走，
      後來我又收到簡訊叫我至金銀島汽車旅館找他，我們3 人
      一起開車，我們與阿強有會合至107 號房間，後來他沒有
      幾分鐘他叫一位小弟拿安非他命賣我…我很勉強買了這些
      毒品總共為96萬元（按嗣後又退回6 萬元）」「（問：交
      易完成了嗎？）答：錢付清楚了，錢是我自己的」「（問
      ：槍為何帶來高雄？）怕黑吃黑，為了防身」「（問：甲○○、戊○○2 人知道嗎？）答：知道，他們2 人跟著我
      去買貨」「（問：他們2 人有共同出資嗎？）答：沒有，
      是我一人獨資的」等語不諱（見92年9 月23日原審聲押訊
      問筆錄）。足見被告等確有南下販入前開毒品安非他命約
      2 公斤，上揭裝有扣案毒品、改造槍枝，放置在麵攤電鍋
      四角架下之黑色手提袋，是被告等南下高雄購買之毒品，
      槍枝則是怕黑吃黑，為了防身才攜帶，並於交易完成在小
      吃店用餐等小吃店老闆娘找錢時，因被告甲○○發現戊○○忽然往外跑，甲○○驚覺警調人員衝入店內要逮捕他們
      ，才隨手將該只黑色背包置放在小吃店騎樓的放置電鍋的
      四角架下，該裝有扣案毒品、改造槍枝之黑色手提袋，原
      先是被告等所持有。
（二）審理時被告等雖改口稱：該裝有扣案毒品、改造槍枝之黑
      色手提袋是警察所栽贓云云，惟查証人即前述小吃店老闆
      娘己○○於本院審理時陳稱：「那是走廊的公共騎樓，有
      鋪磁磚，我租內、外面，煮的地方在騎樓，被查獲的黑色
      手提袋是放在騎樓保溫鍋的架子下面，我煮東西都在騎樓
      煮，客人在裡面吃東西，客人可以自由出入」「我要找錢
      給客人，突然有很多人穿便衣來」「（問：當時警察找不
      到東西，現場警察有無叫妳幫忙搜索？）答：有，叫我裡
      面看看如果不是我的東西要說出來，我說都是我自己的東
      西，沒有別人的東西，當時外面沒有查看，只有查看裡面
      ，騎樓的保溫鍋架子下面沒有查看」「（問：是否妳告訴
      調查人員說保溫鍋架子下面有手提袋？）答：是的，因為
      我要看保溫鍋是否還有飯，當時天色快要黑了，發現有包
      包，才告訴調查局人員」等語（見95年12月4 日本院審判
      筆錄）；証人即調查員庚○○於本院審理時陳稱：「（搜
      索情形如何？）答：他們在麵攤被控制住，我們搜索他們
      的車子、麵攤屋內客人吃東西的地方，以及後面堆放食材
      的地方，當時丁○○往那個地方跑」「（問：前面騎樓煮
      東西的地方有無搜索？）答：沒有，那是屬於老闆娘的地
      方，沒有懷疑老闆娘，所以沒有去搜那個地方」「（問：
      後來又為何搜索騎樓？）答：老闆娘發現告訴我們說怎麼
      會有個包包，當時有一組人員押他們3 人要去旅館搜索，
      我們要等押他們3 人回來時才要打開那個包包，因為麵攤
      沒有搜到，我在現場等，因為老闆娘告訴保溫鍋架子下面
      有包包」等語（見95年12月4 日本院審判筆錄）。因警調
      人員起初搜索被告等人的車子、麵攤屋內客人吃東西的地
      方，以及後面堆放食材的地方（丁○○往後面跑）並未發
      現毒品証物，而前面騎樓煮東西的地方因是屬於老闆娘的
      地方，沒有懷疑老闆娘，所以並未搜索騎樓，此時另一組
      人員才押被告3 人去旅館搜索，因此時天色快要黑了，老
      闆娘要查看保溫鍋是否還有飯，才發現有包包，而告知留
      在現場之調查員，若係警調人員栽贓，應無在車上、店內
      搜索許久均未發現証物，並派一組人去汽車旅館搜，待要
      天黑時老闆娘要查看保溫鍋是否還有飯時，才發現有包包
      在電鍋架下之理，且被告丁○○於原審聲押庭訊問時坦承
      ：勉強買了這些毒品總共為96萬元（按嗣後又退回6 萬元
      ），錢付清楚了，錢是我自己的，槍帶來高雄怕黑吃黑，
      為了防身等語，亦顯見該裝有扣案毒品、改造槍枝之黑色
      手提袋是被告丁○○購得後而所有，該原審聲押庭之訊問
      筆錄是在被告丁○○自由意志下所陳述，應無受利誘、脅
      迫之問題；又被告甲○○於調查處詢問時陳稱：裝有毒品
      及槍枝之黑色背包交給我保管，我站在老闆娘旁等她找錢
      ，看到戊○○跑了，知事情不妙，我把包包放在電鍋下面
      等語，可見該裝有毒品及改造槍彈之黑色手提袋是被告甲○○於見情況不妙急迫下放入小吃店騎樓之電鍋架下，並
      非辦案人員所栽贓，是被告等改口辯稱：該裝有扣案毒品
      、改造槍枝之黑色手提袋是警察所栽贓云云，亦顯不足採
      。
（三）扣案之晶體17包經鑑定確係第二級毒品甲基安非他命（純
      質淨重2184.79 公克，空包裝重35.95 公克），此有法務
      部調查局92年10月24日調科壹字第09262614730 號鑑定通
      知書1 份可稽（見92年度偵字第19410 號偵查卷第62頁、
      93年度偵字第3120號卷第2 頁）；又扣案槍枝認係由仿FN
      廠半自動手槍製造之金屬玩具手槍換裝土造金屬槍管改造
      而成之改造手槍，機械性能良好，可擊發適用子彈，認具
      殺傷力；又送鑑子彈4 顆，經採樣試射1 顆，認均係土造
      子彈，均具直徑8mm 之土造金屬彈頭，可擊發，認具殺傷
      力，此有內政部警政署刑事警察局92年12月10日刑鑑字第
      0920190632號槍彈鑑定書1 份附卷可憑（見92年度偵字第
      19410 號偵查卷第68頁以下）。足見扣案黑色手提袋內所
      裝之毒品確是海洛因、安非他命無誤，而扣案槍、彈亦確
      均具殺傷力無誤。
（四）被告等雖辯稱搜証錄影帶有被消音及斷續認係栽贓云云，
      經原審當庭播放錄影帶，雖有未全程錄影及有時無聲音情
      形，然其搜証過程仍有攝影留存，又縱令上開搜証錄影有
      斷續及未錄到音之瑕疵，然此瑕疵是搜証錄影是否全程、
      認真、確實之問題，尚無證據證明係栽贓，且被告丁○○
      於原審聲押庭訊問時坦承：勉強買了這些毒品總共為96萬
      元，錢付清楚了，錢是我自己的，槍帶來高雄怕黑吃黑，
      為了防身等語，亦顯見該裝有扣案毒品、改造槍枝之黑色
      手提袋是被告丁○○購得後而所有，該原審聲押庭之訊問
      筆錄是在被告丁○○自由意志下所陳述，應無受利誘、脅
      迫之問題；又被告甲○○於調查處詢問時坦承：裝有毒品
      及槍枝之黑色背包交給我保管，我站在老闆娘旁等她找錢
      ，看到戊○○跑了，知事情不妙，我把包包放在電鍋下面
      等語，可見該裝有毒品及改造槍彈之黑色手提袋是被告甲○○見情況不妙急迫下放入小吃店騎樓之電鍋架下，並非
      辦案人員所栽贓，是被告等辯稱搜証錄影帶有被消音及斷
      續認係栽贓云云，亦不足採。
（五）因販賣毒品係違法行為，非可公然為之，亦無公定之價格
      ，無論瓶裝或紙包，均可任意分裝增減分量，而每次買賣
      之價差，亦隨時依雙方資力、關係之深淺、需求之數量、
      來源是否充裕、販賣者是否渴求資金、查緝是否嚴緊、購
      買者被查獲時供述購買對象之風險評估等，而異其標準，
      非可一概而論，而販賣之人從價差或量差中牟利方式雖異
      ，但其圖利之非法販賣行為則一，且販賣甲基安非他命，
      事涉重典，苟無利潤可圖，殊無任意將甲基安非他命讓與
      他人之可能，被告丁○○所販入扣案17包甲基安非他命，
      純質淨重2184.79 公克，數量甚為龐大，應是供販賣之用
      ，又被告丁○○於偵查中坦承：「回去能整斤賣掉可賺幾
      萬元」等語（見92年9 月23日偵查筆錄），則被告丁○○
      、甲○○、戊○○有意圖營利販賣甲基安非他命之犯意，
      應堪認定。
    綜上所述，因被告丁○○於原審聲押庭訊問時陳稱：勉強買
    了這些毒品總共為96萬元（按嗣後又退回6 萬元），錢付清
    楚了，錢是我自己的，槍帶來高雄怕黑吃黑，為了防身等語
    ，亦顯見該裝有扣案毒品、改造槍枝之黑色手提袋是被告丁○○購得後而所有，該原審聲押庭之訊問筆錄是在被告丁○○自由意志下所陳述，應無受利誘、脅迫之問題；又被告甲○○於調查處詢問時坦承稱：裝有毒品及槍枝之黑色背包交
    給我保管，我站在老闆娘旁等她找錢，看到戊○○跑了，知
    事情不妙，我把包包放在電鍋下面等語；被告戊○○於偵查
    時坦承稱：查獲的小黑色皮包是我的，另外大的裝毒品的皮
    包不是我的，那大的皮包是我到汽車賓館才見到的，那小的
    皮包是我帶下來的等語，可見該裝有毒品及改造槍彈之黑色
    手提袋是被告等在汽車旅館向他人甫販入，由被告甲○○持
    有見情況不妙急迫下放入小吃店騎樓之電鍋架下，警調辦案
    人員亦不致於栽贓，事証明確，被告丁○○、甲○○、戊○○翻異前詞改稱：南下是談工程，電鍋架下查到的手提袋非
    我們所有云云，係卸責之詞，不足採信，其等犯行均已堪認
    定。
二、按甲基安非他命為毒品危害防制條例第2 條第2 項第2 款所
    明定之第二級毒品；又販賣毒品罪，不以販入後復行賣出為
    必要，祇要以營利為目的，而有販入或賣出二者其一之行為
    ，即足構成。被告丁○○、甲○○、戊○○意圖販賣而販入
    大量純質淨重達2184.79 公克價值90萬元之安非他命，核均
    係犯毒品危害防制條例第4 條第2 項之販賣第二級毒品罪。
    公訴人認被告丁○○、甲○○、戊○○係犯毒品危害防制條
    例第5 條第2 項之意圖販賣而持有第二級毒品罪，惟販賣毒
    品罪，不以販入後復行賣出為必要，祇要以營利為目的，而
    有販入或賣出二者其一之行為，即足構成販賣罪，被告丁○○、甲○○、戊○○販入大量毒品應係要販賣，被告丁○○
    於偵查中亦稱「回去能整斤賣掉可賺幾萬元」等語，依前述
    說明被告等應已構成販賣第二級毒品罪，公訴人認被告等是
    犯毒品危害防制條例第5 條第2 項之意圖販賣而持有第二級
    毒品罪，尚有未洽，此部分起訴法條應予變更。被告丁○○
    、甲○○、戊○○持有第二級毒品之行為，本應論以持有之
    罪，惟其持有之低度行為已為販賣之高度行為所吸收，不另
    論其持有毒品罪。被告丁○○、甲○○、戊○○南下販入大
    量毒品應係要販賣，彼此間有犯意聯絡及行為分擔，均係共
    同正犯。又被告丁○○、甲○○、戊○○行為後，槍砲彈藥
    刀械管制條例業經總統於94年1 月26日以華總一義字第0940
    0010101 號令修正公布，並自94年1 月28日生效施行，原條
    例第8 條與第10條、第11條合併修正移列為修正條文第8 條
    ，原條例第10、11條刪除；修正前槍砲彈藥刀械管制條例第
    11條第4 項之未經許可持有可發射子彈具有殺傷力之各式槍
    砲罪，移至新法第8 條第4 項，除將舊法規定之「槍砲」修
    正為「槍枝」外，修正前之法定刑為1 年以上7 年以下有期
    徒刑，併科新臺幣7 百萬元以下罰金，修正後槍砲彈藥刀械
    管制條例第8 條第4 項係規定：「未經許可持有第4 條第1
    項第1 款所定其他可發射金屬或子彈具有殺傷力之各式槍枝
    者，處3 年以上10年以下有期徒刑，併科新臺幣7 百萬元以
    下罰金」，比較新舊法結果，以被告行為時即修正前之舊法
    ，對被告較為有利，自應依刑法第2 條第1 項前段之規定，
    適用有利被告丁○○、甲○○、戊○○之行為時即90年11月
    14日修正公布之槍砲彈藥刀械管制條例第11條第4 項之規定
    處斷。被告丁○○、甲○○、戊○○持有土造槍枝及子彈，
    核分別係犯修正前槍砲彈藥刀械管制條例第11條第4 項之未
    經許可持有可發射子彈具有殺傷力之手槍罪，及同條例第12
    條第4 項之未經許可持有子彈罪。被告丁○○、甲○○、戊○○前述所犯持有可發射子彈具有殺傷力之手槍罪及持有子
    彈罪，彼此間有犯意聯絡及行為分擔，均係共同正犯。被告
    丁○○、甲○○、戊○○同時持有可發射子彈具有殺傷力之
    改造手槍及子彈，係一行為觸犯2 罪名，為想像競合犯，應
    依刑法第55條規定從一重論以未經許可持有可發射子彈具有
    殺傷力之改造手槍罪。被告丁○○、甲○○、戊○○所犯販
    賣第二級毒品安非他命罪與前述從重處斷之未經許可持有可
    發射子彈具有殺傷力之改造手槍罪2 罪間，犯意各別，罪名
    不同，均應分論併罰。被告李實坤於88年間曾犯竊盜罪，經
    台灣高等法院以88年度上易字第661 號案件判處有期徒刑8
    月確定，未到案執行經通緝，嗣緝獲後於91年8 月11日執行
    完畢之事實，有其前科表可稽，其於刑之執行完畢後五年內
    ，再犯本件有期徒刑以上之2 罪，應依修正前刑法第47條規
    定論以累犯，並依法加重其刑，惟販賣第二級毒品之本刑無
    期徒刑部分依刑法第65條第1 項規定，不得加重，故僅就有
    期徒刑及罰金部分加重其刑。又被告丁○○、甲○○、戊○○行為後，刑法業於94年2 月2 日修正公布，並於95年7 月
    1 日施行，下列情形應比較新舊法審酌：
    (一)罰金刑部分：被告丁○○、甲○○、戊○○行為後，刑法
      第33條第5 款業已修正施行；修正後刑法第33條第5 款規
      定「罰金：新臺幣1,000 元以上，以百元計算之」，與修
      正前刑法第33條第5 款規定「罰金：1 元以上」不同，比
      較新舊法結果，以舊法較有利於行為人。
    (二)又刑法第42條關於罰金易服勞役之折算標準，亦已於95年
      7 月1 日修正施行，被告等行為時，刑法第42條第2 項前
      段係規定：「易服勞役以1 元以上3 元以下折算1 日」，
      又被告等行為時之易服勞役折算標準，業據修正前罰金罰
      鍰提高標準條例第2 條前段規定，就其原定數額提高為10
      0 倍折算1 日，則本件被告丁○○、甲○○、戊○○行為
      時之易服勞役折算標準，應以銀元300 元，即新台幣900
      元折算1 日。惟95年7 月1 日修正施行之刑法第42條第3
      項前段規定：「易服勞役以新台幣1000元、2000元或3000
      元折算1 日」，比較修正前後之易服勞役折算標準，以修
      正後之規定，較有利於被告丁○○、甲○○、戊○○，此
      部分自應依刑法第2 條第1 項後段規定，適用修正後之刑
      法第42條第3 項前段規定，諭知罰金如易服勞役之折算標
      準即以新台幣1 千元折算1 日。
三、公訴意旨另以：被告丁○○、甲○○、戊○○均明知海洛因
    係政府公告，列為毒品危害防制條例第2 條第2 項第1 款所
    規定之第一級毒品，未經許可不得持有、施用、販賣，竟於
    前述時地購買海洛因毒品合計重40.56 公克（純度23.03%，
    純質淨重9.34公克，空包裝重2.30公克），欲供販賣之用，
    因認被告丁○○、甲○○、戊○○此部分另涉有毒品危害防
    制條例第5 條第1 項之意圖販賣而持有第一級毒品罪嫌。訊
    之被告丁○○、甲○○、戊○○均否認販賣海洛因，辯稱：
    該裝海洛因之黑色手提袋非我們所有，沒有要販賣海洛因等
    語。經查：被告丁○○、甲○○、戊○○3 人均有施用毒品
    惡習，此有被告丁○○、甲○○、戊○○3 人前科可稽，被
    告丁○○、甲○○、戊○○亦坦承有施用毒品，被告戊○○
    並且攜帶毒品及施用器具置於另只扣案之小皮包內並放於車
    上被查到，其於警訊及偵查時已表示係要供吸毒之用，因被
    告丁○○、甲○○、戊○○均有施用毒品惡習，而該扣案海
    洛因驗後重量為40.56 公克（純質淨重僅9.34公克），數量
    尚非十分鉅大，仍在施用所需之合理範圍內，且該海洛因純
    度為23.03%，純度不高如供販賣予他人易被指為詐騙，亦不
    適合販賣，此部分被告丁○○、甲○○、戊○○辯稱未販賣
    海洛因，應屬可信，此外復查無其他積極確切證據足資證明
    被告丁○○、甲○○、戊○○有意圖販賣而持有海洛因犯行
    ，不能證明被告丁○○、甲○○、戊○○此部分犯罪，惟依
    公訴意旨認此部分與前述論罪部分有想像競合犯裁判上一罪
    關係，此部分爰不另為無罪之諭知，附此敘明。
三、原審不察，遽諭知無罪，顯有未洽，檢察官上訴指摘原判決
    不當，為有理由，自應予撤銷改判。審酌被告丁○○、甲○○、戊○○共同意圖販賣而南下販入大量第二級毒品安非他
    命達2 千1 百餘公克，不僅危害社會治安，並戕害國民身心
    健康，惡性非輕，如流入市面，將使人遭受毒品損害，並助
    長毒品泛濫，又其等為防身及黑吃黑，而共同持有土造手槍
    ，被告丁○○係主犯，犯後狡辯否認犯罪態度不佳，及其等
    犯罪手段、動機、目的、智識程度等其他一切情狀，爰就各
    販賣安非他命毒品及持有改造手槍部分，各量處如主文所示
    之刑，並定其應執行刑各如主文所示，又併科罰金部分，並
    均諭知其罰金如易服勞役以新台幣1 千元折算1 日。扣案之
    毒品安非他命17包（純質淨重2184.79 公克，空包裝重35.9
    5 公克），均確含第二級毒品安非他命，已如前述，且各該
    包裝袋因分別與其內之毒品業已無法析離，應分別將之同視
    為第一級毒品，從而不問屬於犯人與否，爰併依毒品危害防
    制條例第18條第1 項前段併予宣告沒收銷燬之，至鑑驗所耗
    損之毒品，既已費失，自無庸宣告沒收銷燬；又按犯第4 條
    之罪者，其供犯罪所用或因犯罪所得之財物，均沒收之，毒
    品危害防制條例第19條第1 項定有明文，本件扣案之丁○○
    供聯絡販入大量毒品使用之0000000000號行動電話1 支，及
    裝毒品所用之黑色手提袋1 只，及袋內置放毒品之盒子1 只
    及夾鏈帶1 小包、大小夾鏈帶各1 小包、裝甲基安非他命之
    茶葉包1 袋、電子磅秤1 台，是販賣毒品所用之物，且為被
    告丁○○所有，自應依前開規定宣告沒收之；又扣案改造手
    槍1 支、具殺傷力之土造子彈3 顆，係屬違禁物，應依刑法
    第38條第1 項第1 款沒收之，至於鑑定試射之土造子彈1 顆
    已粍損，不併予諭知沒收，附此敘明。至另扣案之丁○○所
    有海洛因毒品合計重40.56 公克（純度23.03%，純質淨重9.
    34公克，空包裝重2.30公克），品質不純，無証据証明是要
    供販賣用，應係要供吸食用，已如前述，及其他丁○○所有
    置放吸食工具之盒子1 組、購毒所餘6 萬元，及在車上查獲
    被告戊○○所有另只手提袋1 個、毒品吸食工具1 組、路上
    備供吸食用之毒品海洛因約1 公克、安非他命約3 公克、存
    摺，與本件販賣安非他命之案情無關，此部分物品自應不予
    宣告沒收，附此敘明。
據上論結，應依刑事訴訟法第369 條第1 項前段、第364 條、第
299 條第1 項前段、第300 條，毒品危害防制條例第4 條第2 項
、第18條第1 項前段、第19條第1 項，修正前槍砲彈藥刀械管制
條例第11條第4 項，第12條第4 項，刑法第2 條第1 項前段、後
段、第11條、第28條、第55條、第47條、第42條第3 項、第38條
第1 項第1 款，判決如主文。
本案經檢察官林應華到庭執行職務。
中　　華　　民　　國　　96　　年　　2　　月　　16　　日
            刑事第六庭  審判長法  官  王憲義
                              法  官  李璧君
                              法  官  張盛喜
以上正本證明與原本無異。
如不服本判決應於收受本判決後10日內向本院提出上訴書狀，其
未敘述上訴理由者，並得於提起上訴後10日內向本院補提理由書
狀（均須按他造當事人之人數附繕本）「切勿逕送上級法院」。
中　　華　　民　　國　　96　　年　　2 　　月　　16　　日
                              書記官  林明威
附錄本件判決論罪科刑法條：
毒品危害防制條例第4 條
製造、運輸、販賣第一級毒品者，處死刑或無期徒刑；處無期徒
刑者，得併科新臺幣1,000 萬元以下罰金。
製造、運輸、販賣第二級毒品者，處無期徒刑或7 年以上有期徒
刑，得併科新臺幣700 萬元以下罰金。
製造、運輸、販賣第三級毒品者，處5 年以上有期徒刑，得併科
新臺幣500 萬元以下罰金。
製造、運輸、販賣第四級毒品者，處3 年以上10年以下有期徒刑
，得併科新臺幣300 萬元以下罰金。
製造、運輸、販賣專供製造或施用毒品之器具者，處1 年以上7
年以下有期徒刑，得併科新臺幣100 萬元以下罰金。
前5 項之未遂犯罰之。
修正前槍砲彈藥刀械管制條例第11條第4 項、第12條第4 項。
